【裁判字號】    94,訴,2793
【裁判日期】    950203
【裁判案由】    毒品危害防制條例
【裁判全文】
臺灣板橋地方法院刑事判決              94年度訴字第2793號
公  訴  人  臺灣板橋地方法院檢察署檢察官
被      告  甲○○
上列被告因毒品危害防制條例案件，經檢察官提起公訴（94年度
毒偵字第 6101 號），因被告於本院準備程序中為有罪之陳述，
本院告知被告簡式審判程序之旨，並聽取當事人之意見後，經合
議庭裁定改以簡式審判程序審理，判決如下：
    主  文
甲○○連續施用第一級毒品，累犯，處有期徒刑捌月。
    事  實
一、甲○○前因詐欺、違反槍砲彈藥刀械管制條例案件，分別經
    臺灣臺中地方法院以八十八年度易字第二五五○號判處有期
    徒刑三月、本院以八十九年度訴字第七○○號判處有期徒刑
    一年六月，併科罰金新臺幣六萬元，並諭知以銀元三百元為
    罰金易服勞役之折算標準，分別經臺灣高等法院臺中分院以
    八十九年度上易字第二九○號判決、臺灣高等法院以八十九
    年度上訴字第三七七四號、最高法院以九十年度台上字第一
    三九一號判決駁回上訴確定。上開二案經定應執行有期徒刑
    一年七月，於民國九十一年十一月十一日因縮刑期滿執行完
    畢（於本件構成累犯）。復因施用毒品案件，經本院以九十
    三年度毒聲字第一八一八號裁定送觀察、勒戒後，認無繼續
    施用毒品之傾向，於九十四年一月二十七日釋放出所，並由
    臺灣板橋地方法院檢察署檢察官以九十三年度毒偵字第四五
    九三號為不起訴處分確定。詎猶不知悔改，復基於施用第一
    級毒品海洛因之概括犯意，於上開觀察、勒戒執行完畢釋放
    後之五年內，即自九十四年六月間某日起至同年八月二十四
    日某時許止，在臺北縣板橋市公園公廁內，以每星期施用一
    次之頻率，將海洛因用水稀釋置於注射針筒內注射或將之摻
    入香菸內點燃後吸用等施用方式，連續施用第一級毒品海洛
    因多次。嗣於九十四年八月二十四日甲○○因另案通緝自動
    前往臺北縣政府警察局土城分局清水派出所投案，迨於翌日
    凌晨一時十二分許，經警採集其尿液送驗而查獲上情。
二、案經臺北縣政府警察局土城分局報告臺灣板橋地方法院檢察
    署檢察官偵查起訴，及本院依職權查明併案審理，因甲○○
    於本院準備程序中為有罪之陳述，經本院合議庭裁定以簡式
    審判程序審理。
    理  由
一、訊據被告甲○○對於前揭犯罪事實均坦承不諱，經查：
（一）被告經警採尿送台灣檢驗科技股份有限公司以酵素免疫分
      析法篩檢、氣相層析質譜儀分析法確認，檢驗結果認該尿
      液中呈嗎啡陽性反應，此有該公司九十四年九月十五日報
      告編號CH/二○○五/九○○四二號濫用藥物尿液檢驗報告
      （見偵查卷第十頁）附卷可稽。復查：
  １、海洛因施用入人體後水解還原成嗎啡，再循嗎啡之代謝方
      式排出體外，業據行政院衛生署藥物食品檢驗局以七三藥
      檢壹字第○三○二二一號函說明綦詳，且尿液中能否驗出
      嗎啡陽性反應，與其投與量、投與途徑、採尿時間、個人
      體質及檢測方法之靈敏度有關，國外曾有文獻報導注射六
      毫克之海洛因鹽酸鹽，其代謝物嗎啡之平均可檢出時限約
      為二十六小時，亦經行政院衛生署藥物食品檢驗局於八十
      一年九月八日以（八一）藥檢壹字第八一一四八八五號函
      釋明在案。
  ２、前揭尿液檢驗報告載明係以GC/MS （即氣相層析質譜儀分
      析法）方法作為確認檢驗之方式，而該方法之原理係檢品
      經氣化後，通過層析管分離純化，再將純化後之成分循序
      送入質譜儀做個別鑑定。因質譜儀所測定之圖譜，在化學
      上被公認具有指紋特性，故可據以完全判定該檢品係為何
      種化合物。是以氣相層析質譜儀（GC/MS）作藥 物及其代
      謝產物之定性及定量分析，幾乎不會有偽陽性反應產生，
      此經台北榮民總醫院於八十三年四月七日以八三北總內字
      第三○五九號函釋明在案。
  ３、準此被告之尿液經以氣相層析質譜儀分析法檢驗，既係呈
      嗎啡陽性反應，顯見被告應有在前揭犯罪時間連續施用第
      一級毒品海洛因之行為甚明。
（二）此外被告前因施用毒品案件，經觀察、勒戒後，認無繼續
      施用毒品之傾向，經臺灣板橋地方法院檢察署檢察官以九
      十三年度毒偵字第四五九三號為不起訴處分確定，有上開
      不起訴處分書、臺灣高等法院被告前案記錄表各一份在卷
      可參，是被告於觀察、勒戒執行完畢釋放後之五年內再犯
      連續施用第一級毒品罪之事實，堪以認定。
（三）綜上卷附之各項文書等補強證據已足資擔保被告於本院調
      查、審理中所為之上開任意性自白之真實性，依刑事訴訟
      法第一百五十六條第一項、第二項之規定，自得據被告前
      開任意性自白及各該補強證據相互利用，認本件事證明確
      ，被告犯行洵堪認定，應予依法論科。
二、查海洛因係毒品危害防制條例第二條第二項第一款所規定之
    第一級毒品，核被告所為，係犯毒品危害防制條例第十條第
    一項施用第一級毒品罪。被告持有毒品，復進而施用，其持
    有毒品之低度行為，為施用毒品之高度行為所吸收，不另論
    罪。被告先後多次施用第一級毒品海洛因之犯行，時間緊接
    ，所犯構成要件相同，顯係基於概括犯意反覆為之，為連續
    犯，應依刑法第五十六條規定以一罪論，並加重其刑。又被
    告有如事實欄所載犯罪科刑執行情形，有臺灣高等法院被告
    前案紀錄表在卷可按，其於有期徒刑之執行完畢後，五年內
    再犯有期徒刑以上之本罪，為累犯，爰依刑法第四十七條之
    規定，加重其刑，並依刑法第七十條規定，遞加重之。本院
    審酌被告施用毒品，足以戕害其身心，滋生其他犯罪，惡化
    治安，嚴重損及公益，且被告前曾犯施用毒品罪，業經觀察
    、勒戒執行完畢釋放，仍未戒斷其施用毒品之惡習，竟再為
    本件施用毒品犯行，顯見其不思悔改，及其犯後坦承犯行，
    而其施用毒品行為於本質上係屬自我戕害行為，反社會性之
    程度應屬較低等一切情狀，量處如主文所示之刑，以資懲儆
    。
三、另公訴意旨雖僅就被告於九十四年八月二十四日某時（即起
    訴書所載之九十四年八月二十五日凌晨一時十二分許為警採
    集尿液前回溯二十六小時內之某時）之施用第一級毒品海洛
    因之犯行起訴，然被告已於本院審理時坦承餘如事實欄所載
    之犯行，本院認有連續犯之裁判上一罪關係，為起訴效力所
    及，應併予審理，附此敘明。
據上論斷，應依刑事訴訟法第二百七十三條之一第一項、第二百
九十九條第一項前段，毒品危害防制條例第十條第一項，刑法第
十一條前段、第五十六條、第四十七條，判決如主文。
本案經檢察官葉志飛到庭執行職務。
中    華    民    國    95    年    2     月    3     日
                刑事第二庭  審判長法  官  李  釱  任
                                  法  官  徐  子  涵
                                  法  官  劉  安  榕
上列正本證明與原本無異。
如不服本判決，應於判決送達後十日內向本院提出上訴狀（應附
繕本），上訴於臺灣高等法院。
                                  書記官  楊  馥  如
中    華    民    國    95    年    2     月    3     日
附錄本案論罪科刑法條全文：
毒品危害防制條例第10條
施用第一級毒品者，處 6 月以上 5 年以下有期徒刑。
施用第二級毒品者，處 3 年以下有期徒刑。


司法院資訊處製作；財團法人民間司法改革基金會備份。
